【裁判字號】    92,易,726
【裁判日期】    920829
【裁判案由】    家庭暴力防治法之傷害等
【裁判全文】
臺灣彰化地方法院刑事判決                          九十二年度易字第七二六號
    公  訴  人  臺灣彰化地方法院檢察署檢察官
    被      告  甲○○
右列被告因恐嚇等案，經檢察官提起公訴（九十二年偵字第二一三零號），本院判決
如左：
    主      文
甲○○以加害生命之事，恐嚇他人致生危害於安全，累犯，處有期徒刑參月，如易科
罰金以參佰元折算壹日。
被訴傷害部分公訴不受理。
    事      實
一、甲○○於民國八十九年九月間因竊盜案件，經本院判處有期徒刑一年十月確定，
    甫於九十一年八月八日假釋期滿未經撤銷假釋而執行完畢。詎其於九十一年十二
    月十九日零時五分許，在其位於彰化縣福興鄉鎮○街二九之一號住處，因其妻乙
    ○○前去派出所申請家庭保護令晚歸，而與乙○○發生爭吵，基於傷害他人身體
    之犯意，竟出手毆打乙○○頭部，使乙○○因而受有閉鎖性鼻骨骨折、下肢挫傷
    等傷害（傷害部分業據撤回告訴）。嗣因乙○○提出要離婚，甲○○另行起意對
    乙○○恫嚇稱「要殺死你」等詞，使乙○○心生畏懼，致生危害於乙○○之安全
     。
二、案經彰化縣警察局鹿港分局報請臺灣彰化地方法院檢察署檢察官偵查起訴。
    理     由
    甲：有罪部分
一、訊據被告甲○○固坦承有於前揭時、地與乙○○發生爭吵，並出手打乙○○耳光
    之事實不諱，惟矢口否認有何恐嚇之犯行，辯稱其當時係對乙○○說：「我愛死
    你」，並未恐嚇乙○○，乙○○聽錯了，誤認為是「我殺死你」云云。惟查右揭
    犯行，業據乙○○迭於警訊及偵查中指訴綦詳，再觀之被告甲○○前亦因於九十
    一年十二月十八日對乙○○有家庭暴力犯行，而經本院以九十一年家護字第五Ｏ
    三裁定核發通常保護令，有該份裁定一份在卷可稽，其與乙○○間早生怨隙，且
    被告甲○○坦承有與乙○○發生爭吵並出手推開乙○○，並打乙○○耳光等語，
    其於爭吵中出言恐嚇之事實無誤，衡諸一般經驗法則，被告自不可能於當時情境
    下突兀地告知被害人「我愛死你」云云，被告所辯顯係卸責之詞，委無足採。雖
    被告甲○○之父、母周萬力、周方段在偵查中亦證述甲○○並未恐嚇告訴人乙○
    ○，惟其等身為被告甲○○之父、母，護子難免心切，彼等之證詞，核屬迴護之
    詞，尚難資為被告甲○○有利之認定。罪證明確，被告犯恐嚇犯行應堪認定。
二、核被告甲○○所為，係犯刑法第三百零五條之罪恐嚇罪。查被告甲○○於民國八
    十九年九月間因竊盜案件，經本院判處有期徒刑一年十月確定，甫於九十一年八
    月八日假釋期滿未經撤銷假釋而執行完畢，有臺灣彰化地方法院檢察署刑案資料
    查註紀錄表一份附卷可憑，其於五年以內再犯本案有期徒刑以上之罪，依刑法第
    四十七條之規定論以累犯，並加重其刑。爰審酌被告犯罪之動機、方法、手段、
    所生危害暨犯後飾詞卸責等一切情狀，量處如主文所示之刑，併諭知易科罰金之
    折算標準，以示懲儆。
    乙：公訴不受理部分
一、按告訴乃論之罪，告訴人於第一審辯論終結前得撤回其告訴，又告訴經撤回者，
    應諭知不受理之判決，刑事訴訟法第二百三十八條第一項、第三百零三條第三款
    定有明文。
二、公訴意旨另略以：甲○○於九十一年十二月十九日零時五分許，在其位於彰化縣
    福興鄉鎮○街二九之一號住處，因其妻乙○○前去派出所申請家庭保護令晚歸，
    而與乙○○發生爭吵，基於傷害他人身體之犯意，竟出手毆打乙○○頭部，使乙
    ○○因而受有閉鎖性鼻骨骨折、下肢挫傷及其他位置之挫傷及頭部外傷等傷害。
三、本件告訴人乙○○告訴被告甲○○傷害一案，起訴書認係犯刑法第二百七十七條
    第一項之傷害罪嫌，依同法第二百八十七條前段之規定，須告訴乃論。茲據告訴
    人乙○○當庭陳明併具狀撤回其告訴，有撤回狀在卷可稽，公訴意旨雖認被告所
    犯傷害與恐嚇二罪間，有方法目的之牽連關係，請求從一重之傷害罪論處云云，
    惟因被告係先有上開傷害犯行，嗣另行起意對乙○○揚言「要殺死你」等詞，顯
    係嗣後另行起意而為恐嚇行為，二罪應予分論併罰，顯無方法目的之牽連關係，
    揆諸首開說明，爰另就傷害部分諭知公訴不受理之判決。
據上論斷，應依刑事訴訟法第二百九十九條第一項前段、第三百零三條第三款、刑法
第三百零五條、第四十七條、第四十一條第一項前段，罰金罰鍰提高標準條例第一條
前段、第二條，判決如主文。
本案經檢察官林裕斌到庭執行職務
中      華      民      國      九十二      年    八    月    二十九    日
                                臺灣彰化地方法院刑事第三庭
                                    法      官  施坤樹
右正本證明與原本無異。
如不服本判決，應於判決送達後十日內，向本院提出上訴狀( 須附繕本 )。
告訴人或被害人對於判決如有不服具備理由請求檢察官上訴者，其上訴期間之計算係
以檢察官收受判決正本之日期為準。
                                      法院書記官  陳文俊
中      華      民      國      九十二      年    八    月    二十九    日
刑法第三百零五條
以加害生命、身體、自由、名譽、財產之事恐嚇他人，致生危害於安全者，處二年以
下有期徒刑、拘役或三百元以下罰金。
刑法第三百零三條
對於直系血親尊親屬犯前條第一項或第二項之罪者，加重其刑至二分之一。


司法院資訊處製作；財團法人民間司法改革基金會備份。
